臺灣彰化地方法院刑事判決　　　　　　　　　　　　九十三年度訴字第一一九七號
　　公　訴　人　臺灣彰化地方法院檢察署檢察官
　　被　　　告　甲○○
右列被告因違反毒品危害防制條例案件，經檢察官提起公訴（九十三年度毒偵字第二
一六三號），本院認有刑事訴訟法第二百七十三條之一第一項之情形，而改依簡式審
判程序判決如左：
    主  文
甲○○連續施用第一級毒品，處有期徒刑捌月，扣案之注射針筒壹支及塑膠空袋壹個
，均沒收之。
    事  實
一、甲○○前因施用第一級毒品海洛因案件，經本院以九十一年度毒聲字第二五三五
    號裁定送觀察、勒戒後，認無繼續施用毒品之傾向，由臺灣彰化地方法院檢察署
    檢察官於民國（下同）九十一年十二月十三日，以九十一年度毒偵字第二三九０
    號為不起訴處分確定。詎其仍不知悔改，復基於施用第一級毒品海洛因之概括犯
    意，自九十三年五月初起至同年八月九日止，在其位於彰化縣二水鄉○○村○○
    路○段三十六巷十二號之住處，以將第一級毒品海洛因摻水置放於注射針筒中，
    注射於手臂之方式，連續施用第一級毒品海洛因多次，平均約二天施用一次。嗣
    於九十三年六月三十日十三時十分許，在上開住處內為警搜索查獲，並當場扣得
    其所有，已供施用毒品犯罪使用之注射針筒一支及塑膠袋一個。
二、案經彰化縣警察局田中分局報請臺灣彰化地方法院檢察署檢察官偵查起訴，本院
    認有刑事訴訟法第二百七十三條之一第一項之情形，而改依簡式審判程序審理。
    理  由
一、按除被告所犯為死刑、無期徒刑、最輕本刑為三年以上有期徒刑之罪或高等法院
    管轄第一審案件者外，於刑事訴訟法第二百七十三條第一項程序進行中，被告先
    就被訴事實為有罪之陳述時，審判長得告知被告簡式審判程序之旨，並聽取當事
    人、代理人、辯護人及輔佐人之意見後，裁定進行簡式審判程序；除簡式審判程
    序及簡易程序案件外，第一審應行合議審判，刑事訴訟法第二百七十三條之一第
    一項、第二百八十四條之一分別定有明文。本件被告甲○○所涉係死刑、無期徒
    刑、最輕本刑為三年以上有期徒刑之罪或高等法院管轄第一審案件以外之罪，並
    於本院行準備程序時就被訴事實為有罪之陳述，本院合議庭依前揭規定，經評議
  結果，裁定改由受命法官獨任行簡式審判程序，先予敘明。
二、右揭事實，業據被告甲○○於本院行準備程序與審理時均坦承不諱，且其於九十
    三年六月三十日為警查獲時所採取之尿液，經送鑑驗結果，確呈嗎啡陽性反應，
    此有彰化縣衛生局九十三年七月十二日煙檢字第九三二０七八號煙毒尿液檢驗成
    績書一紙附卷可稽，此外，復有扣案之注射針筒一支及塑膠空袋一個可資佐證，
    被告之自白核與事實相符，堪以採信。再查被告曾因施用毒品案件，經本院以九
    十一年度毒聲字第二五三五號裁定送觀察、勒戒後，認無繼續施用毒品之傾向，
    由臺灣彰化地方法院檢察署檢察官於九十一年十二月十三日，以九十一年度毒偵
    字第二三九０號為不起訴處分確定等情，有該不起訴處分書、臺灣高等法院被告
    全國前案紀錄表及臺灣彰化地方法院檢察署刑案資料查註紀錄表在卷足憑，被告
    顯係於受觀察、勒戒執行完畢釋放後，五年內再犯毒品危害防制條例第十條第一
    項之罪，從而，本件犯罪事證明確，被告前開犯行洵堪認定。
三、核被告所為，係犯毒品危害防制條例第十條第一項之施用第一級毒品罪。被告為
    施用毒品持有第一級毒品，其持有之低度行為均應為施用之高度行為所吸收，不
    另論罪。被告多次施用第一級毒品海洛因之犯行，時間緊接，所犯又係構成要件
    相同之罪名，顯係基於概括犯意為之，應依連續犯規定論以一罪，並加重其刑。
    又查被告係自九十三年五月初起至同年八月九日止，連續施用第一級毒品海洛因
    多次，而公訴人僅就被告於九十三年五月初之某日、同年五月二十二日及同年六
    月三十日或其前三日之某時，施用第一級毒品海洛因三次之犯行提起公訴，該未
    經起訴之部分，與檢察官起訴之部分，因被告係基於概括之犯意而為之，具有連
    續犯之關係，屬裁判上之一罪，其一部起訴之效力及於全部，故本院自得併予審
    究，併此敘明。爰審酌被告前曾有施用毒品罪行，經送觀察、勒戒後，猶不知悔
    改，再施用毒品不輟，不僅戕害自身健康，更辜負國家將之視為病人，並施以長
    時間之戒治處遇之苦心，惟其對他人權益之侵害仍屬有限，於本院審理中已坦承
    其犯行，及其犯罪目的、手段等一切情狀，量處如主文所示之刑。另扣案之注射
    針筒一支及塑膠空袋一個，均係被告所有，且已供其施用毒品犯罪所用之物，業
    據其陳明在卷，爰依刑法第三十八條第一項第二款規定，併予宣告沒收。
據上論斷，應依刑事訴訟法第二百七十三條之一第一項、第二百九十九條第一項前段
，毒品危害防制條例第十條第一項，刑法第十一條前段、第五十六條、第三十八條第
一項第二款，判決如主文。
本案經檢察官郭銘禮到庭執行職務。
中      華      民      國    九十三    年      十      月      六      日
                              臺灣彰化地方法院刑事第一庭
                                      法      官   簡  璽  容
右正本證明與原本無異。
如不服本判決，應於判決送達後十日內向本院提出上訴狀( 須附繕本 )。
                                      法院書記官   王  惠  嬌
中      華      民      國    九十三    年      十      月     十一     日
毒品危害防制條例第十條
施用第一級毒品者，處六月以上五年以下有期徒刑。
施用第二級毒品者，處三年以下有期徒刑。
